臺灣臺南地方法院刑事判決　　　　　　　　　　　　　九十三年度訴字第七四號
　　公　訴　人　臺灣台南地方法院檢察署檢察官
　　被　　　告　甲○○
右列被告因違反毒品危害防制條例案件經檢察官提起公訴（九十三年度毒偵字第九五
二號）被告就犯罪事實為有罪之陳述，本件裁定進行簡式程序，判決如左：
    主  文
甲○○連續施用第一級毒品，處有期徒刑拾月；又連續施用第二級毒品，處有期徒刑
陸月；應執行有期徒刑壹年貳月。
    事  實
一、甲○○前因施用毒品案件，經本院以八十九年度毒聲字第一五八一號裁定觀察、
    勒戒後，認無繼續施用毒品之傾向，由臺灣臺南地方法院檢察署檢察官於民國八
    十九年六月十二日，以八十九年度毒偵字第一四二號、第一一六六號、第一三一
    一號不起訴處分確定後，甲○○復因施用第一級毒品案件，經觀察、勒戒後，認
    有繼續施用毒品之傾向，先送強制戒治，並由國防部南部軍事法院檢察署檢察官
    提起公訴，經國防部南部軍事法院以九十二年度和判字第二二五號判處有期徒刑
    一年二月，並於九十二年五月九日判決確定（軍法案件，不構成累犯）。
二、甲○○明知海洛因、安非他命係毒品危害防制條例所明定之第一級、第二級毒品
    ，不得持有及施用，竟於釋放後，五年內又基於施用第一級毒品海洛因、第二級
    毒品安非他命之概括犯意，自九十二年五月下旬起至九十二年十月五日或其前三
    、四日間之某時點止，連續在其位於台南縣新化鎮豐榮里洋子一二二號之住處等
    處，以注射方式施用第一級毒品海洛因多次，以燈泡燒烤方式施用第二級毒品安
    非他命多次，嗣為警於九十二年十月七日下午三時許，在台南市○○路二六一號
    前查獲。
三、案經台南市警察局第一分局報請臺灣臺南地方法院檢察署檢察官偵查起訴。
    理  由
一、被告於八十九年七月三日入伍服役至九十二年五月十五日退伍（期間九十年十月
    九日至九十一年十月二十日進入臺灣臺南看守所執行觀察勒戒處分停役），此有
    台南縣後備司令部被告軍籍表、臺灣高等法院被告全國前案紀錄表各一紙在卷可
    稽。是被告不論行為、或為警發覺其有違反毒品危害防制條例時，均已不具現役
    軍人身分，並無軍事審判法之適用，法院自有審判權，核先敘明。
二、右揭犯罪事實，業據被告甲○○於本院審理時坦承不諱，且被告經警於九十二年
    十月七日採尿送驗結果，呈嗎啡、安非他命陽性反應，有台南市衛生局煙毒尿液
    檢驗成績書乙紙附卷可稽，又按海洛因係由嗎啡經化學合成而製得，經注射進入
    人體後，因代謝而分解又生成嗎啡，因此施打海洛因後，由尿液檢驗結果仍為嗎
    啡反應。是以，被告自白施打海洛因，而採尿化驗之結果呈現嗎啡陽性反應，核
    屬科學上合理之現象。足見被告自白施用第一級毒品海洛因、第二級毒品安非他
    命與事實相符，應堪採信，本件事證明確，被告犯行洵堪認定，應依法論科。
三、被告前因施用毒品案件，經本院以八十九年度毒聲字第一五八一號裁定觀察、勒
    戒後，認無繼續施用毒品之傾向，由臺灣臺南地方法院檢察署檢察官於民國八十
    九年六月十二日，以八十九年度毒偵字第一四二號、第一一六六號、第一三一一
    號不起訴處分確定後，甲○○復因施用第一級毒品案件，經觀察、勒戒後，認有
    繼續施用毒品之傾向，先送強制戒治，並由國防部南部軍事法院檢察署檢察官提
    起公訴，經國防部南部軍事法院以九十二年度和判字第二二五號判處有期徒刑一
    年二月，並於九十二年五月九日判決確定，有上開不起訴處分書影本在卷可稽，
    被告九十二年五月下旬起至九十二年十月五日或其前三、四日間之某時點止，連
    續在其位於台南縣新化鎮豐榮里洋子一二二號之住處等處，以注射方式施用第一
    級毒品海洛因多次，以燈泡燒烤方式施用第二級毒品安非他命多次，係於受釋放
    後，五年內再犯施用第一級毒品之罪，係屬再犯。查海洛因、安非他命依毒品危
    害防制條例第二條第二項第一、二款規定係屬第一級、第二級毒品，核被告所為
    ，係犯毒品危害防制條例第十條第一項、第二項之施用第一級毒品海洛因、第二
    級毒品安非他命罪，被告持有第一級毒品海洛因、第二級毒品安非他命之低度行
    為，為施用之高度行為所吸收，不另論罪。又被告先後多次施用第一級、第二級
    毒品之犯行，時間緊接，方法相同，觸犯構成要件相同之罪名，顯係基於概括之
    犯意為之，應依連續犯規定論以一罪，並加重其刑。被告所犯上開二罪間，犯意
    各別，罪名互異，應分論併罰。爰審酌被告前有施用毒品前科，於受不起訴處分
    、判決確定後，五年內竟再施用，顯見其意志不堅，復參酌所犯施用毒品行為係
    戕害自己身心健康及其犯罪後態度等一切情狀，分別量處如主文所示之刑，並訂
    應執行之刑，以資懲儆。
據上論斷，應依刑事訴訟法第二百七十三條之一第一項、第二百九十九條第一項前段
、毒品危害防制條例第十條第一項、第二項，刑法第十一條前段、第五十六條、第五
十一條第五款，判決如主文。
本案經檢察官乙○○到庭執行職務。
中      華      民      國    九十三    年      八      月    十一      日
                                  臺灣臺南地方法院刑事第九庭
              法  官  蔡 奇 秀
右正本證明與原本無異
如不服本判決應於判決送達後十日內向本院提出上訴狀
                                          書記官  尹 之 玲
中      華      民      國    九十三    年      八      月    十一      日
附錄本案論罪科刑法條：
毒品危害防制條例第十條第一項
施用第一級毒品者，處六月以上五年以下有期徒刑。
施用第二級毒品者，處三年以下有期徒刑。
